tr: Bebek ve Küçük Çocuk Ürünleri > Bebek Alt Alma Ürünleri > Bebek Alt Alma Setleri: Bebek Bezi Çanta Setleri; Bebek Alt Alma Setleri; Seyahat Bezi Setleri
lt-LT: Kūdikiai ir maži vaikai > Vystymas > Sauskelnių rinkiniai: Sauskelnių maišelių rinkiniai; Sauskelnių keitimo rinkiniai; Kelioniniai sauskelnių rinkiniai
nl: Baby en peuter > Luiermaterialen > Luierkits: Luiertaskits; Luierverschoningskits; Reisluierkits
th: ทารกและเด็กเล็ก > การเปลี่ยนผ้าอ้อม > ชุดผ้าอ้อม: ชุดกระเป๋าใส่ผ้าอ้อม; ชุดเปลี่ยนผ้าอ้อม; ชุดผ้าอ้อมสำหรับเดินทาง
hr-HR: Bebe i mala djeca > Pelenaštvo > Setovi pelena: Setovi torbi za pelene; Setovi za previjanje; Setovi putnih pelena
pt-BR: Infantil > Troca de fraldas > Kits de fraldas: Kits de bolsas para fraldas; Kits para troca de fraldas; Kits de fraldas para viagem
pt-PT: Bebé e criança > Ornamentação > Kits de fraldas: Kits de mala de fraldas; Kits de troca de fraldas; Kits de fraldas para viagem
it: Bebè e bimbi > Cambio pannolini > Kit per pannolini: Kit borse per pannolini; Kit per il cambio del pannolino; Kit pannolini da viaggio
de: Baby & Kleinkind > Wickelbedarf > Windelsets: Wickeltaschensets; Wickelsets; Reise-Windelsets
sl-SI: Dojenčki in malčki > Previjanje > Kompleti plenic: Kompleti previjalnih torb; Kompleti previjalnih podlog; Potovalni kompleti plenic
el: Βρεφικά & παιδικά είδη > Αλλαγή πάνας > Κιτ για πάνες: Κιτ για τσάντες πάνας; Κιτ αλλαγής πάνας; Κιτ πάνας ταξιδιού
ja: ベビー用品 > おむつ用品 > おむつ用品セット: おむつバッグキット; おむつ替えキット; トラベル用おむつキット
ro-RO: Bebeluși și copii mici > Articole scutece > Seturi scutece: Seturi geantă pentru scutece; Seturi pentru schimbat scutece; Seturi scutece de călătorie
cs: Děti a kojenci > Přebalování > Sady na přebalování: Sady tašek na plenky (plenkovníků); Přebalovací sady; Cestovní sady na přebalování
zh-CN: 婴幼儿用品 > 尿布相关用品 > 尿布用品套装: 尿布包套装; 换尿布套件; 旅行尿布套装
bg-BG: Бебета и малки деца > Смяна на пелени > Комплекти пелени: Комплекти за чанти за бебешки принадлежности; Комплекти за смяна на пелени; Комплекти за смяна на пелени при пътуване
ru: Товары для детей > Пеленание > Наборы для пеленания: Пеленальные сумки; Наборы для смены подгузников; Дорожные наборы для пеленания
pl: Dzieci i niemowlęta > Przewijanie > Zestawy do przewijania: Zestawy toreb na pieluchy; Zestawy do zmiany pieluch; Podróżne zestawy do zmiany pieluch
da: Baby og småbørn > Bleskift > Ble – sæt: Bleposesæt; Bleskiftesæt; Rejseblesæt
sv: Baby och småbarn > Blöjbyte > Blöjpaket: Skötväskesats; Skötbordsenheter; Reseblöjenheter
en: Baby & Toddler > Diapering > Diaper Kits: Diaper Bag Kits; Diaper Changing Kits; Travel Diaper Kits
hu: Baba- és csecsemő > Pelenkázás > Pelenkakészletek: Pelenkatáska-készletek; Pelenkacserélő készletek; Utazó pelenkakészletek
fr: Bébés et tout-petits > Change de bébé > Kits de couches: Kits de sacs à couches; Kits à langer; Kits de couches de voyage
es: Bebés y niños pequeños > Pañales y cuidado del bebé > Kits de pañales: Kits de bolsas de pañales; Kits para cambiar pañales; Kits de pañales de viaje
sk-SK: Bábätká > Prebaľovanie > Súpravy na prebaľovanie: Súpravy tašky na plienky; Súpravy na prebaľovanie; Cestovné súpravy na prebaľovanie
zh-TW: 嬰幼兒 > 尿布 > 尿布更換用具組: 尿布袋工具包; 換尿布工具包; 旅行尿布工具包
fi: Vauvat ja leikki-ikäiset > Vaippatarvikkeet > Vaippapakkaukset: Vaippalaukkusarjat; Vaipanvaihtosarjat; Matkavaippasarjat
ko: 영유아 > 기저귀용품 > 기저귀 키트: 기저귀 가방 키트; 기저귀 교체 키트; 여행용 기저귀 키트
nb: Baby og barn > Bleieutstyr > Bleiesett: Bleieposesett; Bleieskiftesett; Reisebleiesett
vi: Trẻ sơ sinh và trẻ tập đi > Tã/bỉm > Bộ tã/bỉm trẻ em: Bộ túi đựng tã/bỉm; Bộ đồ dùng thay tã/bỉm; Bộ tã/bỉm du lịch